= Protokoll Gruppe 22
__Treffen am 25.10.2015__

__Schriftführer:__

__Nächstes Treffen:__ XX.XX.2015__

__Teilnehmer:__ 

Heiner Ludwig, Max Staff, Linda Doan, Lars Behrens, Wilhelm Mundt, Martin Bens (via Skype)

== Bemerkungen
Verwarnungen, besondere Vorfälle, Organisatorisches

Mitarbeiter -> Kunde ?

== Retrospektive des letzten Sprints
*Issue referenziert die Issue ID von GitHub*

// See http://asciidoctor.org/docs/user-manual/=tables
[option="headers"]
|===
|Issue |Aufgabe |Status |Bemerkung
|#1    |Kontextdiagramm erstellen       |…      |…
|#2    |Top-Level-Architektur modellieren         |       |
|#3      |UseCase-Diagramme         |       |
|===


== Aktueller Stand
Anmerkungen und Kritik zum aktuellen Stand der Software, den Diagrammen und den
Dokumenten.

== Planung des nächsten Sprints
*Issue referenziert die Issue ID von GitHub*

// See http://asciidoctor.org/docs/user-manual/=tables
[option="headers"]
|===
|Issue |Titel |Beschreibung |Verantwortlicher |Status
|…     |…     |…            |…                |…
|===
